臺灣高雄地方法院刑事判決　　　　　　　　　　　　　九十三年度易字第二五五號
　　公　訴　人　臺灣高雄地方法院檢察署檢察官
　　被　　　告　丁○○
右列被告因違反商標法案件，經檢察官提起公訴（九十二年度偵字第一七四九○號、
第二二九一四號），本院判決如左：
      主  文
丁○○明知為於同一商品，使用相同於他人註冊商標之圖樣之商品而販賣，處有期徒
刑伍月，如易科罰金，以參佰元折算壹日。扣案如附表所示之物，均沒收。
      事  實
一、丁○○係設在屏東縣內埔鄉○○路一八九巷二十八號一樓「聚眾實業有限公司」
    之負責人，從事高爾夫球桿、高爾夫球袋之買賣，其明知附表所示之商標係美商
    甲○○爾高爾夫公司（下稱甲○○公司）、日商本間高爾夫股份有限公司（下稱
    日商本間公司）、必爾斯藍基股份有限公司（下稱必爾斯藍基公司）向經濟部中
    央標準局（現改稱智慧財產局）註冊，取得商標專用權，並指定使用在包括高爾
    夫球桿、高爾夫球、推桿、高爾夫球桿握把、桿軸、桿頭、高爾夫球袋、高爾夫
    球用手套等各種運動遊戲器具上，且已廣泛行銷市場多年，乃相關大眾所知之著
    名商標，且均在專用期間，任何人未經該商標專用權人之同意或授權，不得於同
    一或類似商品，使用相同或近似該等商標，亦明知附表所示高爾夫球袋係不詳姓
    名者未經商標專用權人之同意或授權，在中國大陸地區仿冒侵害附表所示商標權
    人之仿冒品，竟基於意圖販賣營利之犯意，於民國九十三年五月間，以電話向中
    國大陸廣東地區之不詳廠商訂購販入在前後左右表面縫製印有「ＴＯＵＲ」字樣
    之ＰＶＣ外層，用以掩飾球袋上印製有侵害如附表所示商標之仿冒高爾夫球袋，
    再委由不知情之某船運公司將上開貨櫃運抵高雄港，由丁○○以「聚眾實業有限
    公司」名義，於同年七月三日委託不知情之報關行向財政部高雄關稅局報關進口
    （進口報單號碼ＢＣ＼九二＼Ｗ四二二＼○七○一號）而輸入附表所示之仿冒商
    品，擬伺機販賣與不特定人。嗣因海關人員抽驗貨品時，發現附表所示之高爾夫
    球袋「ＴＯＵＲ」字樣之ＰＶＣ內層下有字體凸痕，經割開ＰＶＣ外層後，始查
    悉該高爾夫球袋係仿冒附表所示商標之仿冒商品，並扣得如附表所示之仿冒高爾
    夫球袋三百三十六個。
二、案經財政部高雄關稅局函請臺灣高雄地方法院檢察署檢察官偵查起訴。
    理  由
一、訊據被告丁○○固坦承其係「聚眾實業有限公司」之負責人，從事高爾夫球袋等
    之買賣，及為販賣營利而於右揭時地自大陸地區購買扣案之高爾夫球袋，並輸入
    來台之事實，惟矢口否認有右揭違反商標法之犯行，辯稱：伊以每個人民幣一百
    五十元之價格向大陸地區綽號「阿祝」之人購買高爾夫球袋，伊原係購買「ＴＯ
    ＵＲ」牌球袋之庫存貨，伊不知為何扣案高爾夫球袋之ＰＶＣ內層竟印製仿冒告
    訴人之商標云云。惟查：
  (一)附表所示之商標均係附表所示公司向經濟部中央標準局（已改制為經濟部智慧財
    產局）申請註冊取得商標專用權，指定使用於附表所示各類商品，且尚在專用期
    間內之商標專用權之事實，有經濟部中央標準局商標註冊證附卷可稽〈見九十二
    年度偵字第一五六一五號卷（以下簡稱偵查Ａ卷）第四○至七一頁〉。
  (二)附表所示之高爾夫球具袋均係未經附表所示之商標專用權人之同意或授權，而使
    用於同一商品之商標之仿冒品之事實，除經被告供認在卷外，並業據附表編號一
    、二之告訴人公司之代理人乙○○、俞大衛於偵查中指述明確；復有扣案鑑定證
    明書三紙、扣案之高爾夫球具袋照片附卷可憑（見發查卷第第六至八頁、偵查Ａ
    卷第八一至八三頁）在卷可按。
  (三)被告於偵查中供稱：該批高爾夫球袋係透過大陸人「阿祝」所購買，伊是在大陸
    廣東做生意時認識「阿祝」的，約二年前就開始向「阿祝」買高爾夫球之相關產
    品，扣案之高爾夫球袋是以每個美金二十五元之價格向「阿祝」買的，伊不知「
    阿祝」之全名云云（見偵查Ａ卷第一○、一一頁）；嗣又改稱：扣案高爾夫球袋
    係以每個人民幣一百五十元之價格向大陸人買的庫存貨云云（見九十二年度偵字
    第一七四九○號卷第七頁）；其前後所述已不一致，是否屬實已非無疑。又扣案
    之仿冒高爾夫球袋，係在球袋之前後左右表面縫製印有「ＴＯＵＲ」字樣之ＰＶ
    Ｃ外層，用以掩飾球袋上之仿冒商標，業據海關查驗人員杲景祥於偵訊中證述明
    確（見偵查Ａ卷第十頁），且扣案球袋之拉鍊把手亦黏貼「ＴＯＵＲ」字樣小貼
    紙以遮掩其上之仿冒商標，亦有扣案高爾夫球袋照片在卷可憑（見九十二度發查
    卷第四七九二號卷第六至八頁、偵查Ａ卷第八一至八三頁），復參以附表所示商
    標之高爾夫球袋每個約價值新台幣五千元至二萬元不等（見偵查Ａ卷第一一、五
    一頁），及扣案高爾夫球袋仿冒之精細並車縫ＰＶＣ以掩飾仿冒商標，如被告所
    購買者為「ＴＯＵＲ」之庫存貨，出售之大陸廠商何須花費勞力、金錢逃避查緝
    觀之，顯見扣案之高爾夫球袋並非庫存貨，且其價值非僅係人民幣一百五十元無
    疑。是被告辯稱扣案球袋係以每個一百五十元之價格所購買之庫存貨，打算以每
    個賺二百元之價格售出云云，不足採信。至被告所提出之「ＴＯＵＲ」大陸地區
    商標註冊證及高爾夫球袋照片，僅足以證明「ＴＯＵＲ」係經大陸地區註冊之商
    標且產製「ＴＯＵＲ」之高爾夫球袋，然尚不足以證明被告確係向「阿祝」者購
    買「ＴＯＵＲ」之庫存貨。
  (四)綜上所述，被告所辯均不足採信。此外，復有扣案如附表所示三百三十六件仿冒
    商品可稽。本件事證明確，被告犯行應堪認定。
三、按商標法第八十三條稱販賣，以行為人明知為此類商品，具有營利之目的，將之
    販入或賣出，有其一即屬成立，並不以販入後復行賣出為構成要件。核被告所為
    ，係犯商標法第八十三條明知為仿冒商品意圖販賣而輸入罪及同條明知為侵害他
    人商標專用權之商品而販賣罪。（按被告行為後，商標法業於九十二年五月二十
    八日，經總統以華總一義字第０九二０００九五九０號令修正公布，並自公布日
    起六個月後即同年十一月二十八日起施行，修正前商標法第六十三條已更列為修
    正後商標法第八十二條，前開修正前、後條文法定刑相同，依刑法第二條第一項
    規定，應適用修正後商標法第八十二條規定處斷）。又被告所犯上開二罪之間，
    有方法目的之牽連關係，依刑法第五十五條之規定，應從情節較重之明知為侵害
    他人商標專用權之商品而販賣罪處斷；公訴人雖未就被告明知為侵害他人商標專
    用權之商品而販賣之事實起訴（公訴人僅於起訴法條論及此罪，並未於事實中敘
    及），然此部份與起訴部分有牽連犯之裁判上一罪關係，為起訴效力所及，本院
    自應併予審理。被告以一販賣之行為而侵害數商標專用權人之商標專用權，為想
    像競合犯，應從一重處斷。爰審酌商標具有辨識商品來源之功用，企業者通常經
    過相當時間並投入大量資金於商品之行銷及品質之改良，始得使該商標具有代表
    一定品質之效，被告為貪圖小利，販賣品質低劣之仿冒品，對商標權人之權益侵
    害非小，並有害國家之國際形象，本件查獲之仿冒品數量甚鉅，販賣之時間非短
    ，惡性非輕，且被告犯後仍飾詞否認犯行，毫無悔意等一切情狀，量處如主文所
  示之刑，並諭知易科罰金折算標準。扣案如附表所示之物，為被告販賣之仿冒品
    ，爰依商標法第八十三條規定，不問屬於被告與否均宣告沒收。
據上論結，應依刑事訴訟法第二百九十九條第一項前段，修正後商標法第八十二條、
第八十三條，刑法第十一條、第二條第一項、第五十五條、第四十一條第一項前段，
罰金罰鍰提高標準條例第二條，判決如主文。
本案經檢察官丙○○到庭執行職務。
中      華      民      國    九十三    年      五      月    三十一    日
                              臺灣高雄地方法院刑事第七庭
                                審判長法  官    曾逸誠
                                      法  官    洪乙心
                                      法  官    廖純卿
右正本證明與原本無異。
如不服本判決，應於判決送達後十日內，向本院提出上訴狀。
                                      書記官    劉企萍
中      華      民      國    九十三    年      六      月      四      日
附錄本案論罪科刑法條全文
修正後商標法第八十二條
明知為前條商品而販賣、意圖販賣而陳列、輸出或輸入者，處一年以下有期徒刑、拘
役或科或併科新臺幣五萬元以下罰金。
附表
┌──┬───────┬───────┬─────┬──────┬────────┐
│編號│被仿冒商標圖樣│  註冊號數    │ 核准使用 │商標專用權人│扣案仿冒商品及數│
│    │之商標品牌名稱│（專用期間或  │ 商品範圍 │            │量              │
│    │              │延展專用期間）│          │            │                │
├──┼───────┼───────┼─────┼──────┼────────┤
│ 一 │              │六六五八二四號│高爾夫球具│美商        │高爾夫球袋      │
│    │              │（九十九年七月│袋、鞋袋  │克力威高爾夫│三十六個        │
│    │              │三十一日）    │          │公司        │                │
│    │              │              │          │            │                │
│    │              │              │          │            │                │
│    │              │              │          │            │                │
├──┼───────┼───────┼─────┼──────┼────────┤
│ 二 │              │一二○八一二號│高爾夫球袋│日商        │高爾夫球袋      │
│    │              │（九十八年九月│、各類運動│本間高爾夫股│二百零二個      │
│    │              │十五日）      │用袋、衣服│份有限公司  │                │
│    │              │              │袋、行囊、│            │                │
│    │              │              │背包、書包│            │                │
│    │              │              │、旅行袋  │            │                │
│    │              │              │          │            │                │
│    │              │              │          │            │                │
│    │              │              │          │            │                │
├──┼───────┼───────┼─────┼──────┼────────┤
│ 三 │              │六三三五三三號│運動用護頭│必爾斯藍基股│高爾夫球袋      │
│    │              │（九十三年二月│袋、護腕、│份有限公司  │九十八個        │
│    │              │十五日）      │乒乓手套、│            │                │
│    │              │              │運動用球、│            │                │
│    │              │              │高爾夫球桿│            │                │
│    │              │              │、高爾夫球│            │                │
│    │              │              │桿頭護乒乓│            │                │
│    │              │              │球拍      │            │                │
│    │              │              │          │            │                │
│    │              │              │          │            │                │
└──┴───────┴───────┴─────┴──────┴────────┘
